臺灣臺中地方法院刑事判決             100年度訴字第1507號
公  訴  人  臺灣臺中地方法院檢察署檢察官
被      告  廖文雄
上列被告因毒品危害防制條例案件，經檢察官提起公訴（100年
度毒偵字第1244號），被告於本院準備程序進行中就被訴事實為
有罪之陳述，經告知被告簡式審判程序之旨，並聽取當事人之意
見後，本院合議庭裁定由受命法官獨任進行簡式審判程序，判決
如下：
    主    文
廖文雄施用第一級毒品，累犯，處有期徒刑玖月，扣案之第一級
毒品海洛因壹包（含袋重約陸點柒公克、純質淨重肆點零柒公克
）沒收銷燬之；又施用第二級毒品，累犯，處有期徒刑伍月，扣
案第二級毒品甲基安非他命貳包（含袋重共約貳拾點陸公克、純
質淨重拾伍點陸貳柒玖公克）沒收銷燬之、吸食器貳支沒收；其
中有期徒刑部分，應執行有期徒刑壹年。
    犯罪事實及理由
一、犯罪事實：廖文雄前於民國96年間因施用毒品案件，經臺灣
    台中地方法院以96年度毒聲字第338號裁定送觀察、勒戒後
    ，因認無繼續施用毒品之傾向，於96年7月5日執行完畢釋放
    出所，並經臺灣台中地方法院檢察署檢察官以96年度毒偵字
    第1314號為不起訴處分確定。(一)另於84年間因搶奪案件，
    經臺灣南投地方法院以84年度少訴字第5號判決判處有期徒
    刑1年，緩刑3年確定，復經同院以84年度撤緩字第34號裁定
    撤銷緩刑宣告確定。(二)復於同年因間違反懲治盜匪條例、
    竊盜等案件，經同院以84年度訴字第496號判決分別判處有
    期徒刑7年2月、7月，應執行有期徒刑7年5月確定；(三) 又
    於同年間因違反麻醉藥品管理條例案件，經同院以84年度易
    字第905號判決判處有期徒刑4月確定，前揭編號(二)、( 三
    )案件共三罪，嗣經同院以85年度聲字第208號裁定應執行有
    期徒刑7年9月確定，並與前開編號(一)案件經判處有期徒刑
    1年之罪接續執行，於89年8月1日縮短刑期假釋出監併付保
    護管束，嗣經撤銷假釋，入監執行殘刑有期徒刑3年又2日，
    上開編號(一)至(三)案件共四罪，除編號(二)案件經判處有
    期徒刑7年2月之罪，依法不得減刑外，其餘三罪嗣經同院以
    96年度聲減字第610號裁定各減其宣告刑二分之一，其中編
    號(二)、(三)案件共三罪並定應執刑有期徒刑7年2月又15
    日確定，經減刑後，上開殘刑有期徒刑3年又2日，提前於98
    年1月30日期滿執行完畢。詎其猶不知悔改，於上開經觀察
    、勒戒執行完畢釋放後5年內，復基於同時施用第一級毒品
    海洛因及第二級毒品甲基安非他命之犯意，於100年3月30日
    23時許，在臺中市○○路某汽車旅館內，以將甲基安非他命
    置於玻璃球內燒烤後吸食其煙霧之方式，施用第二級毒品甲
    基安非他命1次；隨即於100年3月31日凌晨1時許，在上址以
    將海洛因摻入香菸內點燃吸食之方式，施用海洛因1次。嗣
    警於100年3月31日15時15分許，在臺中市○○路○段46號前
    盤查而查獲上情；並當場扣得海洛因1包（含袋重約6.7公克
    、純質淨重4.07公克）、甲基安非他命2包（含袋重共約
    20.6公克、純質淨重15.6279公克）、電子秤1個及吸食器2
    支等物，案經南投縣政府警察局中興分局報告檢察官偵查起
    訴。
二、認定犯罪事實所憑之證據：
（一）被告廖文雄於警詢、偵查、本院準備程序及審理時的自白
      。
（二）南投縣政府警察局中興分局採集尿液真實姓名對照表、中
      山醫學大學附設醫院檢驗科藥物檢測中心尿液檢驗報告、
      扣押物品目錄表、搜索扣押筆錄、扣案毒品照片、法務部
      調查局濫用藥物實驗室調科壹字第10023009810號鑑定書
      、行政院衛生署草屯療養院草療鑑字第1000400187號鑑定
      書等件附卷可稽。
（三）並有海洛因1包（含袋重約6.7公克、純質淨重4.07公克）
      、甲基安非他命2包（含袋重共約20.6公克、純質淨重
      15.6279公克）、電子秤1個及吸食器2支扣案足憑。
（四）臺灣臺中地方法院檢察署刑案資料查註紀錄表、臺灣高等
      法院被告前案紀錄表（被告前案及素行之認定）。
三、附記事項：
    扣案海洛因1包（含袋重約6.7公克、純質淨重4.07公克）
    、甲基安非他命2包（含袋重共約20.6公克、純質淨重15.
    6279公克），分別係屬毒品危害防制條例第2條第2項第1款
    、第2款所規範之第一級、第二級毒品，不問屬於被告與否
    ，應依毒品危害防制條例第18條第1項前段之規定，沒收銷
    燬之。另吸食器2支係被告所有供本件施用毒品安非他命所
    用之物，應依刑法第38條第1項第2款之規定沒收。至扣案之
    電子磅秤1個，並非供本件犯罪所用之物，亦非屬違禁物，
    依法不得宣告沒收，附予敘明。
四、應適用之法條：刑事訴訟法第273條之1第1項、第299條第1
    項前段、第310條之2、第454條第1項，毒品危害防制條例第
    10條第1項、第2項、第18條第1項前段，刑法第11條前段、
    第47條第1項、第51條第5款、第38條第1項第2款。
本案經檢察官沙小雯到庭執行職務。
中    華    民    國   100    年    7     月    4     日
                  刑事第一庭    法  官  許金樹
以上正本證明與原本無異。
如不服本判決應於收受判決後10日內向本院提出上訴書狀，並應
敘述具體理由；其未敘述上訴理由者，應於上訴期間屆滿後20日
內向本院補提理由書（均須按他造當事人之人數附繕本）「切勿
逕送上級法院」。
                                書記官  王崑煜
中    華    民    國   100    年    7     月    4     日
附錄論罪科刑法條
毒品危害防制條例第10條
施用第一級毒品者，處6月以上5年以下有期徒刑。
施用第二級毒品者，處3年以下有期徒刑。